臺灣臺南地方法院刑事判決　　　　　　　 96年度訴字第321號
公　訴　人　臺灣臺南地方法院檢察署檢察官
被　　　告　甲○○
　　　　　　　　　　（另案在臺灣臺南監獄執行中）
上列被告因違反毒品危害防制條例案件，經檢察官提起公訴（九
十六年度毒偵字第六九九號），被告於準備程序中為有罪之陳述
，本院合議庭裁定由受命法官獨任進行簡式審判程序，判決如下
：
    主  文
甲○○施用第一級毒品，累犯，處有期徒刑柒月；又施用第二級
毒品，累犯，處有期徒刑月。應執行有期徒刑玖月。
    事  實
一、甲○○前因施用毒品案件，經臺灣高雄地方法院以九十年度
    毒聲字第二三一二號裁定送觀察、勒戒，因認有繼續施用毒
    品之傾向，經同院以九十年度毒聲字第二八九九號裁定送強
    制戒治，嗣因認無繼續戒治之必要，經同院以九十年度毒聲
    字第六三九二號裁定停止戒治，所餘戒治期間付保護管束，
    於民國九十年十一月二十日停止戒治釋放出所，復於九十一
    年五月七日保護管束期滿未經撤銷而視為強制戒治執行完畢
    ，並由臺灣高雄地方法院檢察署檢察官以九十一年度戒毒偵
    字第四三三號為不起訴處分確定。又因施用第一、二級毒品
    案件，經同署檢察官聲請強制戒治暨提起公訴，戒治部分經
    同院以九十一年度毒聲字第四八一五號裁定送強制戒治，起
    訴部分經同院以九十一年度訴字第三四二０號判決分別判處
    有期徒刑一年二月、五月，定應執行刑為有期徒刑一年六月
    確定，另因竊盜案件，經同院以九十年度鳳簡字第六一八號
    判決處有期徒刑六月確定，與上述施用毒品案件合併執行，
    於九十三年十月六日假釋出監併付保護管束，嗣於九十四年
    四月五日假釋期滿未經撤銷而視為執行完畢。
二、詎甲○○不知悔改，於前次強制戒治執行完畢釋放後五年內
    ，分別基於施用第一級毒品海洛因之犯意及施用第二級毒品
    甲基安非他命之犯意，先於九十五年十月十二日晚上九時許
    ，在臺南縣佳里鎮○○街一五三巷三號房間內，以將甲基安
    非他命放入玻璃球內用火燒烤吸食煙霧之方式，施用甲基安
    非他命一次，復於九十五年十月十三日凌晨二時許，在臺南
    縣佳里鎮某不詳加油站廁所內，以將海洛因加水裝入針筒內
    注射於身體之方式，施用海洛因一次。嗣於九十五年十月十
    三日下午三時許，為警持搜索票至其友人楊文仁位於臺南縣
    佳里鎮○○街一五三巷三號之住處內執行搜索時，發現甲○
    ○因另案遭通緝中，因而查獲，經其同意採尿送驗，結果呈
    嗎啡陽性及甲基安非他命陽性反應，而悉上情。
三、案經臺南縣警察局佳里分局報請臺灣臺南地方法院檢察署檢
    察官偵查起訴。
    理  由
一、本案被告甲○○所犯係死刑、無期徒刑、最輕本刑為三年以
    上有期徒刑以外之罪，亦非屬高等法院管轄之第一審案件，
    其於準備程序程序進行中就被訴事實為有罪之陳述，經法官
    告知簡式審判程序之旨，並聽取公訴人及被告之意見後，由
    合議庭裁定進行簡式審判程序，故不受同法第一百五十九條
    第一項、第一百六十一條之二、第一百六十一條之三、第一
    百六十三條之一及第一百六十四條至第一百七十條所規定證
    據能力認定及調查方式之限制，合先敘明。
二、上揭犯罪事實，迭據被告於警詢、偵訊、本院準備程序及審
    理程序中自白承認，且其於九十五年十月十三日晚上九時許
    所採尿液經送驗結果，確呈嗎啡陽性及甲基安非他命陽性反
    應，有長榮大學於九十五年十月三十日出具之確認報告、臺
    南縣佳里分局尿液送驗對照表各一紙在卷可稽，足認被告之
    任意性自白確與事實相符，堪以採信。被告前因施用毒品案
    件，經臺灣高雄地方法院以九十年度毒聲字第二三一二號裁
    定送觀察、勒戒，因認有繼續施用毒品之傾向，經同院以九
    十年度毒聲字第二八九九號裁定送強制戒治，嗣因認無繼續
    戒治之必要，經同院以九十年度毒聲字第六三九二號裁定停
    止戒治，所餘戒治期間付保護管束，於九十年十一月二十日
    停止戒治釋放出所，復於九十一年五月七日保護管束期滿未
    經撤銷而視為強制戒治執行完畢，並由臺灣高雄地方法院檢
    察署檢察官以九十一年度戒毒偵字第四三三號為不起訴處分
    確定各節，有臺灣高等法院被告前案紀錄表附卷可參，是被
    告於前次強制戒治執行完畢釋放後五年以內再犯本件施用毒
    品之犯行事證明確，應依法論科。
三、論罪科刑：
  (一)查海洛因及甲基安非他命分別係屬毒品危害防制條例第二條
    第二項第一、二款所列之第一、二級毒品，故核被告所為，
    分別係犯毒品危害防制條例第十條第一項之施用第一級毒品
    罪及同條例第十條第二項之施用第二級毒品罪。被告於施用
    前後持有第一級毒品及第二級毒品之低度行為，應分別為施
    用之高度行為所吸收，均不另論罪。
  (二)被告所犯上述二罪之間，犯意各別，行為互殊，應予分論併
    罰。
  (三)被告前因施用第一、二級毒品案件，經臺灣高雄地方法院檢
    察署檢察官聲請強制戒治暨提起公訴，戒治部分經臺灣高雄
    地方法院以九十一年度毒聲字第四八一五號裁定送強制戒治
    ，起訴部分經同院以九十一年度訴字第三四二０號判決分別
    判處有期徒刑一年二月、五月，定應執行刑為有期徒刑一年
    六月確定，另因竊盜案件，經同院以九十年度鳳簡字第六一
    八號判決處有期徒刑六月確定，與上述施用毒品案件合併執
    行，於九十三年十月六日假釋出監併付保護管束，嗣於九十
    四年四月五日假釋期滿未經撤銷而視為執行完畢各節，有前
    述前案紀錄表可佐，其於受有期徒刑執行完畢後五年以內故
    意再犯本件均屬有期徒刑以上之罪，均應依刑法第四十七條
    第一項規定論以累犯，並均加重其刑。
  (四)爰審酌被告另有違反麻醉藥品管理條例、肅清煙毒條例、妨
    害兵役治罪條例等前科紀錄，素行非佳，有前述前案紀錄表
    可查，其迭經觀察、勒戒、強制戒治及起訴判刑之處遇措施
    後，猶未能深切體認施用毒品對於自身健康之危害，未見警
    惕之心，惟教育程度僅國中畢業，智識程度不高，犯後坦承
    犯行，態度良好，本案就施用第一級毒品及施用第二級毒品
    犯行均各僅一次，及施用毒品係自戕身心，對於他人並未構
    成危害等一切情狀，分別量處如主文所示之刑，並定其應執
    行之刑，以資懲儆。
據上論斷，應依刑事訴訟法第二百七十三條之一第一項、第二百
九十九條第一項前段，毒品危害防制條例第十條第一項、第二項
，刑法第十一條前段、第四十七條第一項、第五十一條第五款，
判決如主文。
本案經檢察官乙○○到庭執行職務。
中　　華　　民　　國　　96　　年　　4 　　月　　30　　日
　　　　　　　　　刑事第五庭  法　官　 張婷妮
以上正本證明與原本無異。
如不服本判決，應於收受送達後10日內向本院提出上訴書狀（應
附繕本）。
　　　　　　　　　　　　　　　書記官   陳姿利
中　　華　　民　　國　　96　　年　　5 　　月　 　1　　日
附錄本案論罪科刑法條
毒品危害防制條例第十條
施用第一級毒品者，處六月以上五年以下有期徒刑。
施用第二級毒品者，處三年以下有期徒刑。
